#### Contato

934438542 (Home) dora.p.goncalves@gmail.com

www.linkedin.com/in/doragon%C3%A7alves-aa8a677a (LinkedIn)

# Principais competências

Graphic Design Web Design Comics

## Languages

Inglês

#### Certifications

Projecto domotic@online
Cearte - Joalharia Contemporânea
em Vidro
IADE / Curso de Design

## **Publications**

http://www.scribd.com/doc/226800572/Namorados-Sempre

# **Dora Gonçalves**

Ilustradora freelancer | Autora | Designer Gráfica Lisboa

## Resumo

Sou apaixonada pela mente humana e, desde cedo, nunca tive dúvida que meu percurso tinha de passar pela arte. Terminei a minha formação numa licenciatura em Design Industrial. Seis meses depois, e após nova formação, estava especializada em webdesign e em formação para adultos. Fui formadora em vários cursos onde a componente imagem era necessária e sócia em uma empresa de webdesign.

Em 2012, numa participação em um concurso promovido por ILGA na ilustração de um livro para crianças, encontrei-me nos textos e nos desenhos. Sofia e Vitória, personagens de minha autoria, nasceram aí e eu percebi que este é o meu propósito profissional.

Após passar por momentos difíceis, do ponto de vista emocional, encontrei nas ilustrações uma forma de me expressar, mas não só. Percebi que sou hábil em transmitir emoção por desenho e por isso nasceu a ideia de divulgar os conhecimentos que obtive em meu processo pessoal de cura emocional com imagens.

Meu propósito é ajudar pessoas a perceberem melhor suas emoções, evitando assim passarem por situações traumáticas e de sofrimento. Faço isso através de histórias ilustradas com personagens que criei.

Aceito serviços para:

- Ilustrações de obras de outros autores.
- Ilustração para post
- Capas de livro.
- Ilustração de reportagens ou textos para blog

As ilustrações são desenhadas à mão sem tecnologia digital. Os retoques finais são por vezes elaborados com recurso a meios digitais.

Conheça algumas de minhas histórias e ilustrações nos links abaixo:

Site: www.bydoradesign.net

Blog: https://www.bydoradesign.net/blog/rooster-family/

Loja: https://www.redbubble.com/people/bydora

Deseja mais informações sobre os meus serviços, por favor use a

caixa de mensagem do Linkedin

# Experiência

byDoradesign 8 anos 8 meses

Autora e Ilustradora setembro de 2014 - Present (6 anos)

On-line

Sou Ilustradora(Freelancer).

Professora de desenho e de pintura.

Licenciada em Design Industrial pelo I.A.D.E. Lisboa. no ano 1997.

Autora de histórias ilustradas com o objectivo de alertar e informar sobre da gestão das emoções e das ferramentas mentais para superar desafios.

Designer / Autora e Gestora janeiro de 2012 - Present (8 anos 8 meses) Lisboa e Região, Portugal

Elaboração de Ilustração, paginação para contos e histórias.

designer e gestora janeiro de 2012 - Present (8 anos 8 meses) Designer

janeiro de 2012 - Present (8 anos 8 meses)

Designer e ilustradora

janeiro de 2012 - Present (8 anos 8 meses)

Sweet&Salty

Food Designer

2010 - 2011 (1 ano)

Elaboração de novos pratos e um novo modo de ver saborear e de comer.

Desenvolvimento de fotografia com comida. Criação de novos conceitos com comida onde o ingredientes do salgado criam receitas no doce e vise-versa.

A comida como elemento de cenografia e com um contexto de história para projeto comunitário.

DG - Atelier

Designer e formadora

maio de 2009 - novembro de 2009 (7 meses)

Charneca da Caparica

Desafio que me propus:

Contacto com mercado, organização do módulo de pintura como de todas as aulas, e os primeiros contactos com desafios da gestão financeira. de logística e de empresa.

Cidef

Formadora/ Designer

2003 - 2008 (5 anos)

Experiência em comunicar com vários públicos em diferentes línguas com o objectivo de ensinar. (passar a mensagem) Como designer, ser criativa numa instituição.

http://www.cns.pt/

Formadora, designer

1997 - 2003 (6 anos)

Trabalho em equipe, elaboração de novos métodos pedagógicos, coordenação de equipas.

Net-Sence

Web Graphic Designer

janeiro de 1998 - 2000 (2 anos)

Elaboração de campanhas em marketing e web design/design gráfico.

# Formação acadêmica

IADE - Creative University
Licenciatura em Design Industrial, Industrial and Product
Design · (1992 - 1997)